【裁判字號】    94,交上訴,24
【裁判日期】    950310
【裁判案由】    公共危險等
【裁判全文】
臺灣高等法院花蓮分院刑事判決        94年度交上訴字第24號
上  訴  人  臺灣花蓮地方法院檢察署檢察官
上  訴  人
即  被  告  乙○○
上列上訴人因公共危險等案件，不服臺灣花蓮地方法院94年度交
訴字第32號中華民國94年10月31日第一審判決（起訴案號：臺灣
花蓮地方法院檢察署94年度偵字第2423號），對駕車逃逸罪部分
提起上訴，本院判決如下：
    主  文
上訴駁回。
    事  實
一、乙○○於民國94年6月20日中午12時起至13時許，在花蓮縣
    新城鄉海星中學附近餐館內飲用高粱酒，於呼氣酒精濃度達
    每公升0.95毫克，已達不能安全駕駛動力交通工具之程度後
    ，仍駕駛車號U7-9687號自小客車上路，嗣於同日13時15分
    許，途經花蓮市○○街1之18號前之時，因不勝酒力撞擊在
    該處正欲穿越馬路之行人甲○○，造成甲○○受傷（過失傷
    害罪及公共危險罪部分，分別經原審各判處有期徒刑4月，
    被告上訴後經撤回確定）。詎乙○○於駕車肇事並使人受傷
    後，為逃避刑責，竟未下車查看並對甲○○予以救護，反而
    隨即駕車逃離現場，嗣經與甲○○同行之同事邱秀禎目睹事
    發經過，並立即記下該肇事車輛之車號後報警處理，為警循
    線於花蓮市○○路與建林街口查獲。
二、案經被害人甲○○訴由花蓮縣警察局花蓮分局報告臺灣花蓮
    地方法院檢察署檢察官偵查起訴。
    理  由
一、訊據被告乙○○坦承於前揭時地酒醉駕車致人受傷之事實不
    諱，惟矢口否認有肇事逃逸之犯行，辯稱：肇事時已酒醉，
    不知撞到人，故無逃逸之故意云云。然查，上開事實，業據
    被害人甲○○於警詢時及偵查中、本院審理中指述綦詳，並
    經證人邱秀禎於警詢時及偵查中證述明確，而被告肇事後係
    在花蓮市○○路與建林街口為警查獲，該地點距離肇事地點
    約4、5百公尺，被告於肇事後猶能駕車行駛如此長之距離，
    顯見對外界事物仍未達無法辨識之程度，自應知悉肇事之事
    實。此外，復有酒精濃度測試單1張、道路交通事故現場圖
    、現場草圖、道路交通事故調查報告表(一)、(二)及現場照片10
    張可為佐證，被告於前開時地酒醉駕車肇事後逃逸之事實，
    至為明確，被告所辯不足採信，犯行洵堪認定，應依法論科
    。
二、核被告所為，係犯刑法第185條之4肇事逃逸罪。原審審酌被
    告素行尚佳，惟飲酒後已達不能安全駕駛之程度下，猶駕車
    上路，造成被害人身體受傷後，仍不下車查看處理等一切情
    狀，量處有期徒刑6月並諭知如易科罰金之折算標準，認事
    用法均無違誤，量刑亦稱妥適。被告上訴否認有肇事逃逸之
    故意，檢察官依被害人之請求提起上訴，認原判決量刑過輕
    ，均無理由，應予駁回。
據上論斷，應依刑事訴訟法第368條，判決如主文。
本案經檢察官李土城到庭執行職務
中    華    民    國    95    年    3    月    10    日
                  刑事庭審判長法  官  謝志揚
                              法  官  蔣有木
                              法  官  湯文章
上列正本證明與原本無異。
如不服本判決，應於判決送達後10日內向本院提出上訴狀。其未
述理由者，並應於提出上訴狀後10日內向本院補提理由狀 (須
附繕本)。
                               書記官 李德霞
中    華    民    國    95    年    3    月    10    日
附錄本判決論罪之法律條文：
刑法第185條之4：
駕駛動力交通工具肇事，致人死傷而逃逸者，處六月以上五年以
下有期徒刑。


司法院資訊處製作；財團法人民間司法改革基金會備份。
